臺灣臺北地方法院民事簡易判決
111年度北簡字第5832號
原      告  黃鳳德  
被      告  蘇羽宸  
上列當事人間請求損害賠償事件，本院於中華民國111年5月17日
言詞辯論終結，本院判決如下︰
    主      文
被告應給付原告新臺幣壹拾捌萬肆仟伍佰元。
訴訟費用新臺幣壹仟玖佰玖拾元由被告負擔。
本判決得假執行。但被告如以新臺幣壹拾捌萬肆仟伍佰元為原告
預供擔保，得免為假執行。
    事實及理由
一、原告主張：一位自稱胡先生，於民國108年5月間致電原告，
    並佯稱投資英國伯爵茶、運動服裝等產品獲利不錯云云，致
    原告於108年6月10日匯款新臺幣(下同)184,500元於被告第
    一商業銀行帳戶(帳號：00000000000，下稱系爭帳戶)，惟
    胡先生表示並未收到匯款，嗣後原告發現被告已被列為警示
    帳戶，原告匯入之184,500元，目前被凍結於被告帳戶，故
    原告請求被告歸還上開款項，爰依法提起本件訴訟等語。並
    聲明：被告應給付原告184,500元。
二、被告則以：被告所有系爭帳戶雖曾遭列為警示帳號，然實為
    被告遭到一位自稱「HENRY」之外籍網友（使用「gifted」
    「GraceAbound」等暱稱)欺編所致，該名網友於108年4、5
    月間以Line或微信通訊軟體與被告互傳訊息，相互分享生活
    ，後該名網友向被告表示其生活上發生困難，需要被告替其
    申辦帳戶，並需要被告將帳戶之提款卡寄予指定之人，被告
    亦於107年3月6日起至同年8月22日止，多次匯款至印尼，且
    該網友為取得被告之信賴，並促使被告寄送提款卡，除以溫
    情語言不斷央求外，甚至表示因債務問題無法生活，不會欺
    騙被告等情，是被告乃基於信賴及情誼等關係，始將系爭帳
    戶之提款卡交付該名網友使用，並非基於幫助詐欺取財之犯
    意而提供，被告並未涉嫌不法行為，倘若法院查明被告應返
    還款項，被告必依判決結果處理等語，資為抗辯。並聲明
　　：㈠原告之訴駁回。㈡如受不利判決，願供擔保請准宣告免為
    假執行。
三、原告主張原告於108年6月10日匯款184,500元於被告系爭帳
    戶內等情，業據其提出匯款單在卷可稽(見本院卷第17頁)，
    並為被告所不爭執，原告主張之前揭事實，堪信為真實。
四、按無法律上之原因而受利益，致他人受損害者，應返還其利
    益，民法第179條前段定有明文。經查，原告於108年6月10
    日匯款184,500元於被告系爭帳戶內等情，已如前述，而被
    告就原告匯款至其系爭帳戶內之184,500元，並無法律上之
    原因，原告並因此受有損害，故原告得依前揭規定，請求被
    告返還該筆款項。從而，原告提起本件訴訟，請求被告給付
    184,500元，為有理由，應予准許。　
五、本件係就民事訴訟法第427條適用簡易程序所為被告敗訴之
    判決，依同法第389條第1項第3款規定，應依職權宣告假執
    行。又被告陳明願供擔保聲請宣告免為假執行，核無不合，
    爰酌定相當之擔保金額併宣告之。
六、本件事證已臻明確，兩造其餘之攻擊或防禦方法及未經援用
    之證據，經本院斟酌後，認為均不足以影響本判決之結果，
    爰不逐一詳予論駁，併予敘明。　　　　　
七、訴訟費用負擔之依據：民事訴訟法第78條。本件訴訟費用額
    ，依後附計算書確定如主文所示金額。
中　　華　　民　　國　　111 　年　　5 　　月　　31　　日
　　　　　　　  　       臺北簡易庭　
　　　　　　　　　            法　    官　郭美杏
以上正本係照原本作成。
如不服本判決，應於判決送達後20日內向本院（臺北市○○○路
0 段000 巷0 號）提出上訴狀。（須按他造當事人之人數附繕本
）。如委任律師提起上訴者，應一併繳納上訴審裁判費。
中　　華　　民　　國　　111 　年　　5 　　月　　31　　日
            　　　　　　　　　書　記　官  林玗倩
計　　算　　書
項　　　　目             金　額（新臺幣）     　　備　註
第一審裁判費   　 　　   1,990元
合　　　　計　　　       1,990元